臺灣臺北地方法院刑事裁定
111年度毒聲字第161號
聲  請  人  臺灣臺北地方檢察署檢察官
被      告  賴威達


選任辯護人  陳柏甫律師（嗣解除委任）
上列被告因違反毒品危害防制條例案件，經檢察官聲請送觀察、
勒戒（111年度聲觀字第132號、110年度毒偵字第888號），本院
裁定如下：
    主  文
賴威達施用第二級毒品，令入勒戒處所觀察、勒戒，其期間不得
逾貳月。
    理  由
一、聲請意旨略以：被告賴威達基於施用第二級毒品甲基安非他
    命之犯意，於民國110年1月1日後某日，在臺北市信義區某
    友人住處內，以不詳方式施用第二級毒品甲基安非他命1次
    ，嗣於110年1月12日晚間6時50分許，在臺北市政府警察局
    信義分局吳興街派出所接受尿液採檢而遭查獲。爰依毒品危
    害防制條例第20條第1項及觀察勒戒處分執行條例第3條第1
    項之規定，聲請裁定令被告入勒戒處所觀察、勒戒等語。
二、按犯毒品危害防制條例第10條之罪者，檢察官應聲請法院裁
    定，或少年法院（地方法院少年法庭）應先裁定，令被告或
    少年入勒戒處所觀察、勒戒，其期間不得逾2月，毒品危害
    防制條例第20條第1項定有明文。
三、經查：
㈠、被告雖於偵查中否認於採尿前曾施用第二級毒品甲基安非他
    命，辯稱係跨年時在臺北市信義區某友人家中聚會時，身旁
    有人在施用甲基安非他命，可能因距離靠太近才有毒品反應
    云云（110年度毒偵字第888號卷【下稱毒偵卷】第52頁）；
    然其為警於110年1月12日晚間6時50分許依法採尿送驗，鑑
    驗結果確呈安非他命、甲基安非他命陽性反應，且該等毒品
    測得之濃度分別為506、1,616ng/mL，均已逾檢測閾值500ng
    /mL乙情，有應受尿液檢驗人尿液檢體採集送驗紀錄表及檢
    體編號相符之台灣尖端先進生技醫藥股份有限公司110年1月
    26日濫用藥物檢驗報告各1份可憑（毒偵卷第13、15頁），
    足認被告確有於110年1月12日晚間6時50分許回溯96小時內
    ，在不詳地點，以不詳方式施用第二級毒品甲基安非他命之
    犯行；況其所稱與友人聚會時間，與本案採尿時間相隔約10
    日，倘非其於採尿時回溯96小時內某時曾施用甲基安非他命
    ，當不致僅因10餘日前單純靠近正在施用毒品者，而有顯著
    之毒品代謝物反應，是其本案施用毒品犯行，已堪認定。
㈡、被告前未曾因施用毒品案件，經法院裁定入勒戒處所執行觀察、勒戒乙情，有臺灣高等法院被告前案紀錄表可參，合於裁定為觀察、勒戒之要件，本案聲請核與前開規定相符。再被告前經臺灣新北地方檢察署檢察官以107年度毒偵字第1431號為附命完成戒癮治療緩起訴處分，緩起訴期間自107年7月10日至109年1月9日止，惟其於緩起訴期間內未完成戒癮治療，而經同署檢察官以108年度撤緩字第393號撤銷該緩起訴處分等情，有該等處分書及臺灣高等法院被告前案紀錄表可考。審以新修正毒品危害防制條例施行後，附命緩起訴之被告縱使完成戒癮治療，難認得與觀察、勒戒或強制戒治執行完畢之情形等同視之，況其前開附命緩起訴處分業經撤銷，更難認得與觀察、勒戒或強制戒治執行完畢之情形等同視之，且益徵其戒除毒癮之自制力薄弱，應施以相當之約束，以收戒毒之效，自有依毒品危害防制條例第20條第1項規定施以觀察、勒戒之必要，足徵檢察官已依卷內資料綜合判斷後始為本案聲請，自應准許。
四、依毒品危害防制條例第20條第1項，裁定如主文。
中　　華　　民　　國　　111 　年　　3 　　月　　16　　日
　　　　　　　　　刑事第十二庭  法　官　陳冠中
上正本證明與原本無異。
如不服本裁定，應於裁定送達後5日內向本院提出抗告狀。
                                書記官  涂曉蓉
中　　華　　民　　國　　111 　年　　3 　　月　　16　　日